臺灣高等法院高雄分院刑事判決　　　 93年度交上易字第101號
上　訴　人　臺灣屏東地方法院檢察署檢察官
被　　　告　甲○○
上列上訴人因被告過失致死案件，不服臺灣屏東地方法院93年度
交訴字第70號中華民國93年10月27日第一審判決（起訴案號：臺
灣屏東地方法院檢察署93年度偵字第3995號、第3996號），提起
上訴，本院判決如下：
     主      文
上訴駁回。
     事實及理由
一、本案經本院審理結果，認第一審判決認事用法及量刑均無不
    當，應予維持，並引用第一審判決書記載之事實、證據及理
    由。
二、檢察官上訴意旨略以，被告犯後迄未與告訴人和解，且其無
    照駕車致二人死亡，情節重大，又係累犯，原審量處有期徒
    刑1年4月，顯然過輕等語。
三、經查，被告現因竊盜案在監執行，須至94年6 月10日始執行
    期滿，在監執行期間，被告欲善盡民事賠償責任，不無困難
    ，惟被告對告訴人丙○○、乙○○、葉素蘭三人提起之附帶
    民事訴訟請求金額，已和解在案，有本院93年度交附民字第
    27 號 和解筆錄可稽，又本案最重本刑係2 年以下有期徒刑
    之罪，原審於依累犯及無照駕駛之規定，遞加其刑後，審酌
    一切情狀，量處有期徒刑1 年4 月，尚無輕縱，檢察官請求
    加重量刑，核無必要，本案上訴無理由，應予駁回。
據上論結，應依刑事訴訟法第368條、第373條，判決如主文。
本案經檢察官周章欽到庭執行職務。
中　　華　　民　　國　　94　　年　　3 　　月　　22　　日
                  刑事第一庭    審判長法  官  郭雅美
                                      法  官  張意聰
                                      法  官  江泰章
以上正本證明與原本無異。
本判決不得上訴。
中　　華　　民　　國　　94　　年　　3 　　月　　23　　日
　　　　　　　　　　　　　　　　　　　書記官  陳金
                                                      K
臺灣屏東地方法院刑事判決                          九十三年度交訴字第七號
    公  訴  人  臺灣屏東地方法院檢察署檢察官
    被      告  甲○○  男  二十七歲（民國○○○年○月○○日生）
                        住屏東縣潮州鎮○○路一一四號
                        身分證統一編號：Ｚ000000000號
右列被告因過失致死案件，經檢察官提起公訴（九十三年度偵字第三九九五號、第三
九九六號），本院依簡式審判程序審理，判決如左：
    主  文
甲○○因過失致人於死，累犯，處有期徒刑壹年肆月。
    事  實
一、甲○○曾於民國九十一年間因竊盜案件，經法院判處有期徒刑一年六月確定，於
    九十三年四月四日縮短刑期執行完畢。明知未考領有汽車駕駛執照，即不得駕駛
    車輛，於九十三年六月九日一時十二分許，在未考領有駕駛執照下，駕駛車牌號
    碼八八八三—ＦＣ號自用小客車，搭載蔡宗霖、郭育因、羅玉婷等人，沿屏東縣
    潮州鎮○○路由南向北方向行駛，本應注意行車速度，應依速限標誌或標線之規
    定，無標誌或標線者，在市區道路行車時速不得超過五○公里，並應注意車前狀
    況，隨時採取必要之安全措施，且依當時天候雨、光線係夜間有照明、路面狀態
    濕潤、無缺陷、無障礙物、視距良好等情形，並無不能注意之情事，竟疏未注意
    ，以時速九十公里之高速行駛，嗣行經太平路三七二號前，正欲超越前方車輛時
    ，因超速打滑失控，而衝撞路旁之房屋門柱及燈柱後，再撞擊設置於該處之電線
    桿，致車內乘客羅玉婷受有左側創傷性顱內出血、左手橈骨、尺骨骨折、多處撕
    裂傷、多處擦傷等傷害（過失傷害部分，未據告訴）、蔡宗霖受有顱骨骨折併左
    耳出血之傷害、郭育因受有出血性休克之傷害，二人並於送醫後因傷重不治死亡
    。
二、案經屏東縣警察局潮州分局訴請臺灣屏東地方法院檢察署檢察官偵查起訴。
    理  由
一、右揭犯罪事實業據被告坦承不諱，並經證人羅玉婷於警詢中證述屬實（九十三年
    度相字第三六０號卷第六四至第六五頁），且有屏東縣警察局潮州分局車禍處理
    小組處理相驗案件初步調查報告暨報驗書一紙、現場圖一紙、道路交通事故調查
    報告表三紙、鑑定驗斷書二紙，及事故現場與車損相片三十張在卷可資佐證（同
    上相字卷第三至第八頁、第三二至第五四頁、九十三年度相字第一０二九號卷第
    五四至第五七頁）。而被害人蔡宗霖受有顱骨骨折併左耳出血之傷害、郭育因受
    有出血性休克之傷害，經送醫後均不治死亡，業經臺灣屏東地方法院檢察署檢察
    官督同法醫師相驗明確，並有診斷證明書、相驗屍體證明書、驗斷書及勘驗筆錄
    等在卷可憑，上開事實堪予認定。
二、按行車速度，依速限標誌或標線之規定，無標誌或標線者，在市區道路行車時速
    不得超過五○公里；汽車行駛時，駕駛人應注意車前狀況，並隨時採取必要之安
    全措施，道路交通安全規則第九十三條第一項第一款、第九十四條第三項分別定
    有明文。被告於右揭時、地駕車，本應注意上開規定，且依附卷之交通事故調查
    報告表所載，當時天候雖係陰雨，然夜間有照明、路面無缺陷、無障礙物、視距
    良好，則肇事當時，依被告之智識能力及客觀情形復無不能注意之情事，乃被告
    於駕車行經上開路段時，疏於注意，貿然以時速九十公里高速行駛，致造成本件
    車禍，其有過失甚為顯然。而被害人蔡宗霖因本件車禍受有顱骨骨折併左耳出血
    之傷害，郭育因受有出血性休克之傷害，經送醫後均不治死亡，是被告過失行為
    與被害人蔡宗霖、郭育因死亡間，有相當因果關係，足堪認定。本件事證明確，
    被告犯行堪以認定，應依法論科。
三、核被告所為，係犯刑法第二百七十六條第一項之過致人於死罪。又被告一個過失
    行為，同時造成被害人二人死亡之結果，應依想像競合犯之規定，從一重處斷。
    被告無駕駛執照駕車，致被害人死亡，應依道路交通管理處罰條例第八十六條第
    一項規定，加重其刑至二分之一。又被告曾於九十一年間因過失致死案件，經法
    院判處有期徒刑一年六月確定，於九十三年四月四日縮短刑期執行完畢之事實，
    有台灣屏東地方法院檢察署刑案資料查註紀錄表、台灣高等法院被告全國前案紀
    錄表等在卷可憑，其於有期徒刑執行完畢後，五年以內再犯本件有期徒刑以上之
    過失致人於死罪，應依刑法第四十七條之規定加重其刑，並遞加重之。爰審酌被
    告無駕駛執照，仍駕駛汽車，過失程度非輕，並造成被害人二人死亡，尚未與被
    害人家屬達成和解，及其犯後坦承犯行，態度尚佳等一切情狀，量處如主文所示
    之刑。
據上論斷，應依刑事訴訟法第二百九十九條第一項前段、第二百七十三條之一第一項
，道路交通管理處條例第八十六條第一項、刑法二百七十六條第一項、第五十五條、
第四十七條，罰金罰鍰提高標準條例第一條前段，判決如主文。
本案經檢察官何克昌到庭執行職務。
中      華      民      國      九十三      年    十    月    二十七    日
                                      臺灣屏東地方法院交通法庭
                                          法  官  柯雅惠
右正本證明與原本無異。
如不服本判決應於收受本判決送達後十日內向本院提出上訴書狀，其未敘述上訴理由
者，並得於提起上訴後十日內向本院補提理由書狀（均須按他造當事人之人數附繕本
 ）「切勿逕送上級法院」
                                          書記官   葉祝君
中      華      民      國      九十三      年    十    月    二十七    日
附錄本判決論罪之法條：
刑法二百七十六條第一項
因過失致人於死者，處二年以下有期徒刑、拘役或二千元以下罰金。
